【裁判字號】    89,交上易,715
【裁判日期】    890504
【裁判案由】    過失傷害
【裁判全文】
臺灣高等法院臺南分院刑事判決            八十九年度交上易字第七一五號   Ｇ
      上  訴  人  臺灣臺南地方法院檢察署檢察官
      被      告  乙  ○  ○
右上訴人因被告過失傷害案件，不服臺灣臺南地方法院八十八年度交易字第二一三號
中華民國八十八年九月十三日第一審判決（起訴案號：臺灣臺南地方法院檢察署八十
八年度偵字第六二七三號）提起上訴，本院判決如左：
      主      文
原判決撤銷。
乙○○因過失傷害人，處有期徒刑月，如易科罰金以佰元折算壹日。
      事      實
一、乙○○考領有自用小客車駕駛執照，於民國（下同）八十八年三月三十一日凌晨
    三時三十分許，駕駛車牌號碼Ｅ三－一四三七號自用小貨車，沿台南市○○路○
    ○道由西向東方向行駛，途經該路與西門路交岔口，應注意行至交岔路口時應遵
    守號誌，而當時天候晴、無障礙物、有照明、視距尚良好等情況，並無不能注意
    之情形，竟疏未注意而闖紅燈，致其駕駛之前開自用小貨車之車頭，與甲○○所
    駕駛沿西門路快車道由南向北行駛之Ｓ三－八九七九（原判決誤為０）號自用小
    客車之左後側發生擦撞，致甲○○受有頭部擦傷等傷害。乙○○於肇事後未停車
    處理，反加速往東方向逃逸。
二、案經台南市警察局第二分局報請台灣台南地方法院檢察署檢察官偵查起訴。
      理      由
一、右揭事實，業據被告乙○○於原審審理時坦承不諱，並有道路交通事故調查報告
    表乙份及現場照片多幀附卷可稽。被害人甲○○確係因本件車禍有頭部等受傷害
    ，復有診斷證明書影本在卷可憑。而被告駕車在上開交岔路口闖紅燈之事實，亦
    經證人潘信宏於警訊時供證明確。按車輛面對圓形紅燈表示禁止通行，不得超越
    停止線或進入路口，道路交通標誌標線號誌設置規則第二百零六條第五款第一目
    定有明文。被告駕車行經上開肇事路段，自應注意依上述規定行車，以策安全，
    且依當時之天候、路況等情狀，並無不能注意之情形，乃被告竟疏於注意而闖紅
    燈行駛，以致肇事，被告之行為自應認為有過失。而其過失行為與被害人受傷間
    有相當因果關係，本件事證已臻明確，被告犯行堪以認定。
二、核被告所為，係犯刑法第二百八十四條第一項前段之過失傷害罪。原審予以論罪
    科刑，判處拘役伍拾玖日，並諭知易科罰金之折算標準，固非無見，惟被告於肇
    事後，非但未停車察看做必要之處理，反而加速逃逸，且迄今未與被害人達成和
    解，犯後態度不佳，檢察官上訴意旨指摘原判決量刑過輕，非無理由，自應由本
    院予以撤銷改判。爰審酌被告之品性，犯罪情節、犯罪所生之危害，且未與被害
    人達成和解賠償其損害等一切情狀，量處如主文第二項所示之刑，並諭知易科罰
    金之折算標準，以資懲儆。
三、被告經合法傳喚，無正當理由不到庭，爰不待其陳述逕行判決。
據上論斷，應依刑事訴訟法第三百六十九條第一項、第三百六十四條、第三百七十一
條、第二百九十九條第一項前段，刑法第二百八十四條第一項前段、第四十一條，罰
金罰鍰提高標準條例第一條前段、第二條，判決如主文。
本案經檢察官劉榮堂到庭執行職務。
中    華    民    國      八十九      年      五      月      四        日
                                  臺灣高等法院臺南分院刑事第二庭
                                      審判長法官  游    明    仁
                                            法官  林    永    茂
                                            法官  蘇    重    信
右正本證明與原本無異。
不得上訴。
                                      法院書記官  李    珍    鳳
中    華    民    國      八十九      年      五      月      五        日


司法院資訊處製作；財團法人民間司法改革基金會備份。
